---
title: "Functions presentation"
output: rmarkdown::html_vignette
vignette: >
  %\VignetteIndexEntry{Functions_presentation}
  %\VignetteEngine{knitr::rmarkdown}
  %\VignetteEncoding{UTF-8}
---

```{r, include = FALSE}
knitr::opts_chunk$set(
  collapse = TRUE,
  comment = "#>"
)
```

```{r setup}
library(ermeeth)
library(dplyr)
library(ggplot2)
library(tidyr)
library(ofce)
library(purrr)
library(stringr)
library(flextable)
library(officer)
library(colorspace)
```

```{r dataload}
data <- readRDS("../inst/oilprice_fra_c28_s32.rds")
data_agg <- readRDS("../inst/oilprice_fra_c28_s32_commodities_sectors.rds")
scenario_name <- "oilprice_fra"
template_default <-  "ofce"
start_year = 2020
end_year = 2050
source("../inst/bridge_c28_s32.R")
source("../inst/codenames_c28_s32.R")
```

# Plot functions

## Simple plots 
```{r Simple Plot, fig.height = 4, fig.width=7}
label_macro <- c("Gross domestic Production", "Households consumption", "Investment", "Public spendings")
simpleplot(data,c("GDP", "CH", "I", "G"), label_macro, startyear =  start_year,endyear =  end_year, titleplot = "GDP and its components  (in difference from baseline)")

simpleplot(data,c("RDEBT_G_VAL"),label_series = "Public Debt", startyear = start_year, endyear = 2030, "diff", titleplot = "Public Account (in GDP points, difference from baseline)" , percent_label  = FALSE)

simpleplot(data,c("RDEBT_G_VAL"),label_series = "Public Debt", startyear = start_year, endyear = 2050, "diff", titleplot = "Public Account (in GDP points, difference from baseline)" , percent_label  = FALSE)
simpleplot(data,c("RDEBT_G_VAL"),label_series = "Public Debt", startyear = start_year, endyear = 2050, "diff", titleplot = "Public Account (in GDP points, difference from baseline)" , percent_label  = FALSE,custom_x_breaks = 3)
simpleplot(data,c("RDEBT_G_VAL"),label_series = "Public Debt", startyear = start_year, endyear = 2050, "diff", titleplot = "Public Account (in GDP points, difference from baseline)" , percent_label  = FALSE,custom_x_breaks = "R")
```


## Contrib plot

### General contrib plot

```{r contrib plot, fig.height = 4, fig.width=7}
GDP_comp <- c( "CH","X","M", "I", "G")
GDP_comp_label <- c( "Households consumption","Exports","Imports", "Investment", "Public spending")


# Between two selected scenarios, contributions to yearly growth rate difference (in pp)
data_plot <-  contrib(data,"GDP", GDP_comp, scenar = c("baseline",scenario_name))
contrib.plot(data_plot, series = GDP_comp, 
             label_series = GDP_comp_label,
             startyear = 2020,
             titleplot = "Contributions to GDP growth (in relative deviation from baseline)")

# For a selected scenario, contributions to yearly growth rate (in pp)
data_plot <-  contrib(data,"GDP", GDP_comp, scenar = c(scenario_name, "baseline"), indicator = "gr.diff")

contrib.plot(data_plot, series = GDP_comp, 
             label_series = GDP_comp_label,
             line_tot = TRUE,
             startyear = 2020,
             titleplot = "Contributions to GDP growth deviation (in difference in pp from baseline)")

# For a selected scenario, contributions to yearly growth rate (in pp)
data_plot <-  contrib(data,"GDP", GDP_comp, scenar = c( "oilprice_fra"), indicator = "gr.diff")

contrib.plot(data_plot, series = GDP_comp, 
             label_series = GDP_comp_label,
             line_tot = TRUE,
             startyear = 2020,
             titleplot = "Contributions to GDP growth rate (in pp)")

```

### Sector contrib plots
```{r sector contrib, fig.height = 4, fig.width=7}
data_plot <- contrib.sub(data_agg, var1 =  "Y",
                         group_type = "sector", scenar = c("baseline", "oilprice_fra"))

contrib.sub.plot(data_plot, template = "ofce", startyear = 2020, endyear = 2050, line_tot =  TRUE,
                 titleplot = "Total production and sectorial decomposition (in difference from baseline)")
```

## Colour test
```{r colour test, fig.height = 4, fig.width=7}

all_subsectors <- bridge_sectors %>% unlist()
all_sectors <- names(bridge_sectors)
all_years <- c(min(data$year):max(data$year))

data_test_subsectors <- all_subsectors %>%
  purrr::map(~(data.frame(year = all_years, VAR_= 100 ) %>% rename(!!paste0("VAR_",toupper(.x)) := VAR_ ))) %>%
  reduce(left_join,by="year") %>%
  tidyr::pivot_longer(cols = !year) %>% rename(baseline = value , variable = name) %>%
  mutate( !!scenario_name := 2*baseline , commodity = NA, 
          sector = str_replace_all(tolower(str_extract(variable,"S\\w{3}$")),
                                   set_names(names_sectors$name,names_sectors$code) ) 
          ) 
  

stacked_sc_plot(data_test_subsectors,"VAR",interval = 5, diff = TRUE, title = "Testing the colours",bridge4palette_sectors = bridge_sectors)



data_test_sectors <- all_sectors %>%
  purrr::map(~(data.frame(year = all_years, VAR_= 100 ) %>% rename(!!paste0("VAR_",toupper(.x)) := VAR_ ))) %>%
  reduce(left_join,by="year") %>%
  tidyr::pivot_longer(cols = !year) %>% rename(baseline = value , variable = name) %>%
  mutate( !!scenario_name := 2*baseline , commodity = NA, 
          sector = str_replace_all((str_extract(variable,"S\\w{3}$")),
                                   set_names(names_sectors$name,names_sectors$code) ) 
          ) 
  

stacked_sc_plot(data_test_sectors,"VAR",interval = 5, diff = TRUE, title = "Testing the colours",bridge4palette_sectors = bridge_sectors)

```

## Sector plots

### sector bar plots

```{r sector bar plots, fig.height = 4, fig.width=7}
data_CO2 <- data %>% filter(year %in% (start_year:end_year)) %>% filter(grepl("^EMS_.+_CO2_S.*$",variable)) %>% 
  mutate(variable = str_remove(variable,"_(CI|MAT|Y)")) %>% 
  group_by(year,sector,variable) %>% 
  summarise_at(all_of(c("baseline",scenario_name)), sum) %>% ungroup()


stacked_sc_plot(data_CO2,"EMS_CO2",interval = 5, diff = TRUE, title = "CO2 emissions by sector (in difference from baseline)")

stacked_sc_plot(data,"Y",interval = 5, diff = TRUE, title = "CO2 emissions by sector (in difference from baseline)",bridge4palette_sectors = bridge_sectors)

```

### Sector curve plots

```{r curve sector plots, fig.height = 4, fig.width=7}
curve_sc_plot(data,"Y", growth.rate = FALSE,diff = TRUE,abs.diff = FALSE,startyear = start_year,endyear = 2030, title = "Production by sector (in difference from baseline)")

```

### interpolation functions

```{r interpol}

```

### Tables for main results
```{r table.output, fig.height = 10 , fig.width = 7}
# For a short format with main aggregate values
table.output(data = data, scenario = "oilprice_fra",full.table = TRUE,
             langue = "en", export.doc = FALSE)

# Or a longer format and with the option to choose the language
table.output(data = data, scenario = "oilprice_fra",full.table = FALSE,
             langue = "fr", export.doc = FALSE)

```


### long to wide and wide to long

La fonction variables_like() permet de selectionner un groupe de variables dans une base de donnees threeme format long en utilisant un regex

```{r variables_like} 
variables_like(data = data , ##la base de donnee format long
               test = "^ADJUST", # le regex à tester
               view = FALSE ) # pour produire un vecteur de variables et ne pas afficher les résultats
```
                
La fonction wide_data permet de passer du format long ThreeMe au format wide pour permettre d'effectuer des calculs sur les variables. Il est très vivement recommandé de specifier un sous-ensemble de variables d'intérêt plutôt que de transformer la totalité de la base.

```{r long and wide data}
ex <- wide_data(data_agg, ## La base ThreeMe format long
          scenarios = c("baseline","oilprice_fra") ,## les scenarios (par défaut prend baseline et scenario_name)
          variables = c("GDP","WAGES"),
          out_format = "list" # list pour ressortir une liste de databases, dataframe pour sortir un dataframe
          )


threeme_wide_df <- data_agg %>% wide_data(variables = c(variables_like(.,"^Y_",FALSE),
                                                        "GDP") , 
                                            out_format = "dataframe") 

threeme_wide_list <- data_agg %>% wide_data(variables = c(variables_like(.,"^Y_",FALSE),"GDP") , 
                                            out_format = "list") 

threeme_wide_list2 <- data_agg %>% 
  wide_data(variables = c("WAGES","GDP","Y_S001","Y_S002","Y_C001","Y_C002","Y_C001_S002","Y_C002_S002") ,
            out_format = "list") %>% 
  map(~.x %>% mutate(
    ratio = WAGES/GDP,
    part_S001 = Y_S001 / GDP
  ))

new_threeme1 <- threeme_wide_list2 %>% long_data()

#When no name table is available
new_threeme2 <- threeme_wide_list2 %>% long_data(sector_names_table = NULL, 
                                                 commodity_names_table = NULL)

threeme_wide_list <- data_agg %>% wide_data(out_format = "list") # (avec toutes les variables)
# threeme_wide_listbis <- data %>% wide_data(out_format = "list") # (avec toutes les variables)

```

exemple pour ajouter quelques variables à la base complete

```{r long_wide_mutate_long}

data_mod <- data_agg %>% 
  wide_data(variables = c("M","GDP") , out_format = "list") %>%  ## 1. passe en wide (faut avoir tous les scénarios sinon on  ne pourra pas recoller)
  map(~.x %>%  ## 2. calcul des indicateurs
        mutate(
          part_M = M/GDP) ) %>% 
  long_data() %>% ## 3. repasse en wide
  rbind(data_agg) %>% ## 4. on recolle à la base
  unique() ## 5. on enleve les doublons



```

